【裁判字號】    97,簡,9974
【裁判日期】    971201
【裁判案由】    毒品危害防制條例
【裁判全文】
臺灣板橋地方法院刑事判決              97年度簡字第9974號
公  訴  人  臺灣板橋地方法院檢察署檢察官
被      告  丙○○
上列被告因毒品案件，經檢察官提起公訴（97年度毒偵字第7971
號，本院原受理案號：97年度易字第3547號），被告自白犯罪，
本院認宜逕以簡易判決處刑程序審理，判決如下：
    主  文
丙○○施用第二級毒品，累犯，處有期徒刑伍月，如易科罰金，
以新臺幣壹仟元折算壹日。
附表所示之物，均沒收之。
    事實及理由
一、本件係依刑事訴訴法第449 條第2 項規定，以簡易程序審理
    判決，合先敘明。
二、本件犯罪事實、證據，均引用如附件起訴書之記載。
三、核被告丙○○所為，係犯毒品危害防制條例第10條第2 項之
    罪；被告施用毒品前持有毒品之低度行為，為其施用之高度
    行為所吸收，不另論罪。被告有如起訴書所載前案，並已經
    執行完畢之紀錄，有本院97年12月1 日查悉之臺灣高等法院
    被告前案紀錄表在卷可查，是其於有期徒刑執行完畢後，5
    年內再故意犯本件有期徒刑以上之罪，為累犯，應依刑法第
    47條第1 項規定加重其刑。爰審酌被告素行、犯罪動機、目
    的、手段方式，施用毒品對他人法益尚不生直接危害，暨犯
    罪後態度等一切情狀，量處如主文所示之刑，並諭知易科罰
    金之折算標準。附表所示之物，為被告所有，供犯罪所用之
    物，應依刑法第38條第1 項第2 款規定，宣告沒收之。
四、依刑事訴訟法第449 條第2 項、第454 條第2 項、第450 條
    第1 項，毒品危害防制條例第10條第2 項，刑法第11條前段
    、第47條第1 項、第41條第1 項前段、第38條第1 項第2 款
    ，逕以簡易判決處刑如主文。
五、如不服本判決，得自收受送達之日起10日內敘明上訴理由，
    向本院提出上訴狀，上訴於管轄第2 審之本院合議庭。
中    華    民    國    97    年    12    月    1     日
                        刑事第5 庭法  官  黎錦福
上列正本證明與原本無異。
                                  書記官  蔡麗春
中    華    民    國    97    年    12    月    1     日
附表：
一、安非他命殘渣袋1 個。
二、安非他命吸食器1 組。
附錄論罪法條全文：
毒品危害防制條例第10條
施用第一級毒品者，處6 月以上5 年以下有期徒刑。
施用第二級毒品者，處3 年以下有期徒刑。
.........................................................
附件：
臺灣板橋地方法院檢察署檢察官起訴書
                                    97年度毒偵字第7971號
    被      告  丙○○  男  46歲（民國○○年○○月○日生）
                        籍設南投縣信義鄉明德村中平巷41號
                        現居臺北縣板橋市○○路○段420號5
                            樓
                        國民身分證統一編號：Ｚ000000000號
上列被告因違反毒品危害防制條例案件，業經偵查終結，認應提
起公訴，茲將犯罪事實及證據並所犯法條分敘如下：
        犯罪事實
一、丙○○前因違反麻醉藥品管制條例及過失致死案件，分別經
    臺灣高等法院臺南分院、臺灣南投地方法院以85年度訴字第
    746 號、85年度交易字第64號判處應執行有期徒刑5 年8 月
    、6 月確定，經更定執行刑為6 年，於民國88年8 月5 日假
    釋，後因在假釋期間再犯施用毒品案件，上開假釋乃遭撤銷
    並執行殘刑（2 年8 月5 日），於92年12月10日入監執行，
    並於95年6 月22日因縮短刑期執行完畢；另因前揭施用毒品
    案件，經依臺灣板橋地方法院以93年度毒聲字第626 號裁定
    送臺灣臺北看守所附設勒戒處所施以觀察、勒戒後，認無繼
    續施用毒品傾向，於93年5 月1 日執行完畢釋放，並由本署
    檢察官以96年度毒偵字第1607號為不起訴處分確定。復因施
    用毒品案件，經臺灣板橋地方法院以96年度訴字第4473號判
    處有期徒刑1 年，再經臺灣高等法院以97年度上訴字第1623
    號判決駁回上訴確定。詎猶不知悔改，仍基於施用第二級毒
    品甲基安非他命之犯意，於97年9 月17日下午約4 、5 時左
    右，在其位於臺北縣板橋市○○路○ 段420 號5 樓家中，將
    安非他命放在玻璃球內加熱後施用。嗣於9 月18日20時30分
    許，在臺北縣板橋市○○路○ 段420 號前為警查獲，並扣得
    安非他命殘渣袋1 個、安非他命吸食器1 組等物。
二、案經臺北市政府警察局松山分局移送偵辦。
        證據並所犯法條
一、證據清單及待證事實
 ┌──┬───────────┬───────────┐
 │項次│  證  據  名  稱      │   待證事實           │
 ├──┼───────────┼───────────┤
 │ 一 │被告丙○○於警詢及本署│被告於前揭時、地施用施│
 │    │偵訊中之自白          │用第二級毒品甲基安非他│
 │    │                      │命之事實。            │
 ├──┼───────────┼───────────┤
 │ 二 │臺灣尖端先進生技醫藥股│被告為警查獲時所採集尿│
 │    │份有限公司濫用藥物檢驗│液送驗結果呈甲基安非他│
 │    │報告、臺北市政府警察局│命類陽性反應之事實。  │
 │    │偵辦毒品案件尿液檢體委│                      │
 │    │驗單各1 紙            │                      │
 ├──┼───────────┼───────────┤
 │ 三 │扣案之安非他命殘渣袋1 │被告持有毒品及施用毒品│
 │    │個、安非他命吸食器1 組│器具之事實。          │
 │    │、照片3 張            │                      │
 ├──┼───────────┼───────────┤
 │ 四 │刑案資料查註紀錄表各1 │被告前因施用毒品案件，│
 │    │份                    │執行完畢後5 年內，再犯│
 │    │                      │本件施用毒品案之事實。│
 │    │                      │                      │
 └──┴───────────┴───────────┘
二、核被告所為，係分犯毒品危害防制條例第10條第2 項之施用
    第二級毒品罪嫌。而被告於95年6 月22日縮短刑期執行完畢
    出獄，有本署刑案資料查註紀錄表1 份在卷可資佐證，其於
    受徒刑之執行完畢，5 年以內故意再犯本件有期徒刑以上之
    各罪，為累犯，請依刑法第47條第1 項規定，加重其刑。至
    上揭扣案物品併請依法宣告沒收之。
三、依毒品危害防制條例第23條第2 項、刑事訴訟法第251 條第
    1 項提起公訴。
    此  致
臺灣板橋地方法院
中    華    民    國    97    年    10    月    27    日
                              檢  察  官   甲○○
                                           乙○○
本件正本證明與原本無異
中    華    民    國    97    年    11    月    6     日
                              書  記  官
毒品危害防制條例第10條
施用第一級毒品者，處6 月以上5 年以下有期徒刑。
施用第二級毒品者，處3 年以下有期徒刑。


司法院資訊處製作；財團法人民間司法改革基金會備份。
